臺灣板橋地方法院交通事件裁定
原處分機關　交通部公路總局臺北區監理所
異　議　人
即受處分人　甲○○
上列異議人即受處分人因違反道路交通管理處罰條例案件，對於
交通部公路總局臺北區監理所於民國96年2月8日北監營裁字裁40
－ACK804327號所為之處分，聲明異議，本院裁定如下：
    主  文
異議駁回。
    理  由
一、按汽車駕駛人，行經有燈光號誌管制之交岔路口闖紅燈者，
    處新臺幣（下同）一千八百元以上五千四百元以下罰鍰，並
    記違規點數三點，道路交通管理處罰條例第五十三條第一項
    、第六十三條第一項第三款分別定有明文。
二、異議意旨略以：異議人於民國九十六年一月二日上午十一時
    四十九分許，駕駛車號T6-767號營業小客車，行經臺北市○
    ○路與美崙街路口時，號誌為綠燈，惟因右側一輛大巴士切
    入異議人車子前方，待異議人車行通過路口，即為警員開單
    舉發闖紅燈，惟異議人之行為應係構成道路交通管理處罰條
    例第五十八條第三款之「汽車駕駛人行至有號誌之交岔路口
    ，遇有前行或轉彎之車道交通擁塞而逕行駛入交岔路口內，
    致號誌轉換後仍未能通過，妨礙其他車輛通行」之違規，而
    非闖紅燈。為此，實難甘服，爰依法聲明異議，請求撤銷原
    處分云云。
三、經查：
  (一)異議人即受處分人甲○○於九十六年一月二日上午十一時四
    十九分許，駕駛車號T6-767號營業小客車，沿臺北市○○路
    南往北方向，行經文林路與美崙街路口時，經臺北市政府警
    察局士林分局交通分隊警員乙○○認為有「闖紅燈」之違規
    行為，予以攔停後當場掣單舉發等情，有臺北市政府警察局
    掌電字第ACK804327 號舉發違反道路交通管理事件通知單一
    件附卷可稽。
  (二)異議人有於上開時、地駕駛汽車闖紅燈一節，已據證人即舉
    發本件違規之員警乙○○到庭結證證稱：「（問：當時舉發
    之情形？）我在美崙街、文林路口騎警用機車往南行駛在該
    路口停等紅燈時，公車及異議人所駕駛的計程車的方向是由
    南往北，公車及計程車是同一車道，該處是否只有一個車道
    我不確定，但公車並不是切入，是本來就開在計程車前方，
    我確定公車不是切入，因為看到燈號變成紅燈所以才停下來
    等紅燈並看到計程車跟在公車後方闖越紅燈，所以才迴轉攔
    下計程車開單舉發。公車與計程車是距離一小段距離約一台
    車左右，並不是緊跟，但因為公車到達停止線時燈號已變，
    但公車較長所以開過後，計程車又跟著過去，異議人縱使無
    法看到公車上方的燈號，應該也可以看到對向的燈號，我攔
    下時有跟異議人告知他闖紅燈違規，因為公車車頭過停止線
    時燈號已變，所以計程車跟在公車後方經過時已經完全變為
    紅燈」等語在卷（見本院卷第二十八頁）；參以異議人於本
    院調查時陳稱：公車靠站讓客人下車後切到我的車道，公車
    走後我就緊跟在後面，相隔約一部車的距離，公車進入路口
    我就緊跟著進入，當時我有看一下燈號為綠燈，公車在路口
    有停一下，可能是當時變換燈號等語（見本院卷第二八頁）
    。而異議人於九十六年一月十一日向原舉發機關申訴時亦表
    示：當異議人通過路口時，因公車擋到視線，看不見有沒有
    變燈等語，有異議人提出之交通違規案件陳述書一件在卷可
    憑（見本院卷第十頁正面、反面），顯見異議人於通過路口
    時未能確認該路口當時燈號為何，竟貿然通過，自難謂無闖
    越紅燈之意。況證人乙○○為依法執行交通勤務之員警，與
    異議人並不相識，亦無仇怨，要無誣陷或甘冒觸犯偽證罪而
    為不實陳述之必要，異議人空言否認闖越紅燈云云，尚無可
    採。
  (三)末按汽車駕駛人駕駛汽車行至有號誌之交岔路口，遇有前行
    或轉彎之車道交通擁塞而逕行駛入交岔路口內，致號誌轉換
    後仍未能通過，妨礙其他車輛通行者，處六百元以上一千二
    百元以下罰鍰，道路交通管理處罰條例第五十八條第三款定
    有明文，該條款係以駕駛人行經交岔路口時，交通號誌雖為
    「綠燈」，但前行或轉彎之車道交通擁塞，卻仍逕行駛入交
    岔路口，嗣號誌轉換後仍未能通過，而妨礙其他車輛通行之
    行為為處罰對象，惟本件異議人通過路口時，交通號誌係為
    紅燈而非綠燈等情，已如前述，況證人乙○○亦證稱上開時
    地並無交通擁塞情事（見本院卷第二八頁），此為異議人所
    不爭執（見本院卷第二九頁），故異議人上開違規情事自與
    道路交通管理處罰條例第五十八條第三款規定不符。異議人
    辯稱伊應構成道路交通管理處罰條例第五十八條第三款之違
    規云云，亦無可取。
四、綜上，異議人上揭駕車行經有燈光號誌管制之交岔路口闖紅
    燈之違規事實，洵堪認定。原處分機關依據道路交通管理處
    罰條例第五十三條第一項、第六十三條第一項第三款及違反
    道路交通管理事件統一裁罰基準表規定，裁處罰鍰二千七百
    元，核無違誤，自應予維持。本件異議為無理由，應予駁回
    。
五、據上論斷，應依道路交通管理處罰條例第八十七條第二項，
    道路交通案件處理辦法第十九條，裁定如主文。
中　　華　　民　　國　　96　　年　　4 　　月　　20　　日
                      交通法庭  法　官  李麗珠
上列正本證明與原本無異。
如不服本裁定，應於裁定送達後五日內向本院提出抗告狀。
                                書記官  林政良
中　　華　　民　　國　　96　　年　　4 　　月　　20　　日
